臺灣板橋地方法院刑事判決　　　　　　　　　　　　　九十三年度訴字第二一八號
　　公　訴　人　臺灣板橋地方法院檢察署檢察官
　　被　　　告　乙○○
右列被告因偽造文書等案件，經檢察官提起公訴（九十二年度偵緝字第一三九六號）
被告於本院行準備程序時對被訴事實為有罪之陳述，經本院合議庭裁定由受命法官獨
任行簡式審判程序審理，本院判決如左：
    主  文
乙○○連續行使偽造私文書，足以生損害於他人，處有期徒刑陸月，如附表編號二至
九、十一至十三、十六、二十所示各筆消費之信用卡簽帳單一式二聯上之偽造「劉思
賢」簽名均沒收；又連續意圖為自己不法之所有，以不正當方式由自動付款設備取得
他人之物，處有期徒刑伍月；又意圖為自己不法之所有，侵占自己持有他人之物，處
有期徒刑柒月；應執行有期徒刑壹年肆月，如附表編號二至九、十一至十三、十六、
二十所示各筆消費之信用卡簽帳單一式二聯上之偽造「劉思賢」簽名均沒收。
    事  實
一、乙○○前曾任渣打銀行臺北分行行員、日盛國際商業銀行新莊分行消費金融專員
    ，其於民國（下同）八十八年間曾犯詐欺案件，經臺灣臺北地方法院檢察署檢察
    官以八十九年度偵字第四○四三號為職權不起訴處分確定。詎不知悔改，基於意
    圖為自己不法所有之利用自動付款設備詐欺取財、行使偽造私文書及詐欺取財之
    概括犯意，於九十二年二月底某日，在甲○○（原名劉思賢）承租之臺北縣樹林
    市○○街五巷五號五樓，向甲○○偽稱可以卡辦卡方式，辦理聯邦商業銀行現金
    卡，三個月內免利息負擔，使甲○○交付所有富邦商業銀行及台新商業銀行（下
    稱富邦銀行、台新銀行）信用卡並告知預借現金密碼，乙○○即於如附表編號一
    、十四、十五、十七之時地，連續利用上開信用卡以不正方法鍵入甲○○預借現
    金密碼，由銀行櫃員機之自動付款設備，先後取得如附表編號一、十四、十五、
    十七之現金；另於如附表編號二至九、十一至十三、十六、二十之時地，持上開
    信用卡偽造「劉思賢」簽名於簽帳單一式二聯上，再交還特約商店售貨員，行使
    偽造簽帳單，連續盜刷如附表編號二至九、十一至十三、十六、二十之金額，取
    得相當該金額之物得逞（所使用信用卡別見附表），又於附表編號十、十八、十
    九所示時地，持用台新銀行信用卡盜刷如附表編號十、十八、十九所示之金額，
    取得相當該金額之物得逞，並使台新商業銀行（下稱台新銀行），誤為甲○○本
    人消費，而代支付消費款項予特約商店，足以生損害於甲○○、該等特約商店及
    台新銀行。乙○○得手後，承前利用自動付款設備詐欺取財之概括犯意，於同年
    三月十四日凌晨，在甲○○上開租屋處，趁甲○○睡覺時，取走甲○○之遠東商
    業銀行（下稱遠東銀行）信用卡，於如附表編號二十一、二十二時地，連續以不
    正方法鍵入甲○○預借現金密碼，由銀行櫃員機之自動付款設備，各取得如附表
    編號二十一、二十二之現金，完成後再將遠東銀行信用卡偷偷放回甲○○處（對
    該信用卡無不法所有意圖）。另乙○○明知車牌號碼六Ｂ－一五五五號自用小客
    車係甲○○向賓陽汽車公司所購入，於九十二年三月二十日，前往臺北縣新莊市
    ○○路一七二號賓陽汽車公司處代甲○○取車後，竟意圖為自己不法所有，基於
    侵占犯意，將上開車輛侵占留供己用，經甲○○於九十二年四月間，委請民間業
    者代尋，始在臺北縣泰山鄉取回上開車輛。
二、案經被害人甲○○訴請臺灣板橋地方法院檢察署檢察官發交臺北縣政府警察局蘆
    洲分局報告該署檢察官偵查起訴。
    理  由
一、本件被告乙○○係被訴犯刑法第三百三十九條第一項、第三百三十九條之二（起
    訴書誤植為第三百三十九條之一）、第二百十六條、第二百十條、第三百三十五
    條第一項等罪，經核上開各罪之法定本刑符合刑法第二百七十三條之一第一項所
    定得行簡式審判程序之要件，被告於本院行準備程序時對被訴事實為有罪之陳述
    ，經受命法官告以簡式審判程序之旨，並聽取檢察官、被告意見後，由本院合議
    庭裁定由受命法官獨任進行簡式審判程序，合先敘明。
二、右開犯罪事實，業據被告乙○○於本院審理時坦承不諱，核與告訴人甲○○指訴
    情節相符，並有本件信用卡刷卡簽帳單十五紙、台新銀行信用卡帳單二紙、富邦
    銀行信用卡消費明細及帳單、遠東銀行信用卡繳款通知單、台新銀行信用卡冒用
    明細、遠東銀行信用卡偽冒案件冒刷紀錄報案單、富邦銀行信用卡冒用明細、甲
    ○○使用台新銀行信用卡聲明書四紙、汽車仲介合約書、授權書、台新銀行台新
    信卡字第九二○三四九號函、富邦銀行信用卡事業總處富邦信卡字第四四九號函
    、遠東銀行陳報函等件在卷足資佐證，本件事證明確，被告犯行堪以認定。
三、核被告乙○○所為，係犯刑法第三百三十九條之二第一項（起訴書誤植為第三百
    三十九條之一）利用自動付款設備詐欺罪、第三百三十九條第一項詐欺取財罪、
    第二百十六條、第二百十條之行使偽造文書罪、第三百三十五條第一項侵占罪。
    被告如事實欄所示於信用卡簽帳單上偽造「劉思賢」署名為偽造簽帳單私文書之
    部分行為，偽造簽帳單之私文書又為行使之高度行為吸收，均不另論罪。被告多
    次行使偽造私文書、詐欺取財、利用自動付款設備詐欺，均時間緊接、所犯之罪
    之構成要件各屬相同，顯均係基於概括犯意為之，應依連續犯例各論以一罪並皆
    加重其刑。而被告所犯連續詐欺取財與連續行使偽造文書罪間，有方法結果牽連
    關係，應從一重以犯連續行使偽造私文書罪處斷。又被告所犯連續行使偽造私文
    書罪、連續利用自動付款設備詐欺、侵占罪間，行為互殊、犯意各別，應分論併
    罰。爰審酌被告犯罪動機、目的、情節、所獲財產利益、犯罪所生損害程度及犯
    罪後態度等一切情狀，各量處如主文所示之刑，並定其應執行刑，以示懲戒。如
    附表編號二至九、十一至十三、十六、二十所示各筆消費之信用卡簽帳單一式二
    聯上之偽造「劉思賢」簽名（簽帳單樣式見臺灣板橋地方法院檢察署九十二年度
    偵字第一一七一五號偵查卷第四二頁至四九頁、第五一頁至五三頁、第五五頁）
    ，不能證明已滅失不存，均依刑法第二百十九條諭知沒收。至於上開偽造簽帳單
    還予被告收執之客戶存根聯雖為被告犯罪所用之物，但其上偽造「劉思賢」簽名
    既已宣告沒收，即達禁止該偽造簽帳單存根聯再流通利用之效果，本院認無再對
    該簽帳單存根聯宣告沒收之必要，附此說明。
四、公訴意旨另稱：被告乙○○於如附表編號十、十八、十九之時地，持台新銀行信
    用卡偽造「劉思賢」簽名於簽帳單上，再交還特約商店售貨員，行使偽造文書，
    連續盜刷如附表編號十、十八、十九金額之物，並使台新台新銀行，誤為甲○○
    本人消費，而代墊費用予特約商店得逞，認被告上開偽造「劉思賢」簽名於簽帳
    單上之行為，涉犯刑法第二百十六條、第二百十條之行使偽造私文書罪。惟查：
    據臺灣板橋地方法院檢察署九十二年度偵字第一一七一五號偵查卷第五十頁、第
    五十四頁簽帳單影本所示資料，該等簽帳單為免簽名式，消費者無須於簽帳單上
    簽名即可行使信用卡消費，故其上並無被告所偽造之「劉思賢」簽名，起訴事實
    對於此部分之認定尚有誤會，被告並無起訴書附表編號十、十八、十九所指之偽
    造「劉思賢」簽名於簽帳單後再據以行使之行使偽造私文書行為，因此部分因公
    訴意旨與被告本件所犯行使偽造私文書罪間有連續犯裁判上一罪之關係，故不另
    為無罪之諭知。
五、又被告乙○○曾於九十一年一月二十三日起至九十一年五月三十一日止，任職日
    盛國際商業銀行新莊分行擔任消費金融專員，於九十一年三月四日為其客戶曹楊
    瑞霞、曹吉獻夫婦代為辦理房屋貸款開立綜合存款帳戶，並請領信用卡（領得信
    用卡四張曹楊瑞霞、曹吉獻無使用意願委託乙○○繳回）機會，偽簽曹楊瑞霞、
    曹吉獻署押各一枚，填載金融卡申請書，持向日盛銀行請辦金融卡使用，致日盛
    銀行誤認曹楊瑞霞、曹吉獻申請而核發，足以生損害曹楊瑞霞、曹吉獻及日盛銀
    行。乙○○取得前開金融卡，即基於為自己不法所有意圖之概括犯意，連續自九
    十一年三月四日起至九十一年六月十日止，在臺北地區金融機構之自動提款機，
    以前開曹楊瑞霞、曹吉獻金融卡輸入密碼方式，連續詐領曹楊瑞霞第00000
    000000000號帳戶款項七十五萬八千一百二十六元，在曹吉獻第000
    00000000000號帳戶內詐領七十二萬六千八百十三元。嗣因乙○○於
    九十年十月間起，在多家銀行開立十多個帳戶及申請多號手機門號，再將該批帳
    戶及手機門號ＳＩＭ卡販賣提供予不法集團作為犯罪之人頭帳戶及通訊使用（此
    部分另由檢察官偵辦中），其中乙○○所申請之行動電話0000000000
    號門號，為擄鴿勒贖集團持以向被害人遂行恐嚇取財犯行，經警循線查獲，並於
    九十一年六月十日持臺灣臺南地方法院法官核發之搜索票，至臺北市○○○路○
    段一五二巷十號三樓之二即乙○○租屋處實施搜索，搜得曹吉獻信用卡四張、曹
    楊瑞霞存摺二本、曹吉獻存摺一本等物，犯有刑法第二百十六條、二百十條、第
    三百三十九條之二第一項等罪，經臺灣臺南地方法院判處被告有期徒刑一年二月
    （九十一年度訴字第一０七五號），被告上訴後，為高等法院臺南分院於九十二
    年八月二十六日駁回上訴（九十二年度上訴字第一七九號），同年十月十三日判
    決確定。觀被告上開犯罪時間與本案相隔半年以上，犯罪手法亦有不同，是以兩
    案顯無連續犯之同一案件關係，被告所為本件犯行不為前開確定判決之既判力效
    力所及，本院自當予以實體審究，亦併此敘明。
據上論斷，應依刑事訴訟法第二百九十九條第一項前段、第二百七十三條之一第一項
、第二百七十三條之二，刑法第五十六條、第二百十六條、第二百十條、第三百三十
九條第一項、第三百三十九條之二、第三百三十五條第一項、第五十五條、第二百十
九條、第五十一條第五款，罰金罰鍰提高標準條例第一條前段，判決如主文。
本案經檢察官李吉祥到庭執行職務。
中　　　華　　　民　　　國　　九十三　　年　　　八　　　月　　 十九 　　日
                                臺灣板橋地方法院刑事第十二庭
                                    法  官  陳  恒  寬
右正本證明與原本無異。
如不服本判決應於送達後十日內向本院提出上訴狀。
                                    書記官  王  春  森
中　　　華　　　民　　　國　　九十三　　年　　　八　　　月　　 十九 　　日
附錄本案所犯法條全文
刑法第三百三十九條
意圖為自己或第三人不法之所有，以詐術使人將本人或第三人之物交付者，處五年以
下有期徒刑、拘役或科或併科一千元以下罰金。
以前項方法得財產上不法之利益或使第三人得之者，亦同。
前二項之未遂犯罰之。
刑法第三百三十九條之二
意圖為自己或第三人不法之所有，以不正方法由自動付款設備取得他人之物者，處三
年以下有期徒刑、拘役或一萬元以下罰金。
以前項方法得財產上不法之利益或使第三人得之者，亦同。
刑法第三百三十五條
意圖為自己或第三人不法之所有，而侵占自己持有他人之物者，處五年以下有期徒刑
、拘役或科或併科一千元以下罰金。
前項之未遂犯罰之。
附表
┌──┬───────┬─────┬──────────┬───────┐
│編號│卡別　　　　　│盜刷時間　│地點　　　　　　　　│金額新臺幣元　│
├──┼───────┼─────┼──────────┼───────┤
│一　│富邦銀行信用卡│92、02、26│富邦銀行建國分行　　│預借現金七千　│
├──┼───────┼─────┼──────────┼───────┤
│二　│富邦銀行信用卡│92、02、26  中國石油五股站　　　│七百二十　　　│
├──┼───────┼─────┼──────────┼───────┤
│三　│台新銀行信用卡│92、02、26│中國石油光復北路站　│六百八十　　　│
├──┼───────┼─────┼──────────┼───────┤
│四　│台新銀行信用卡│92、03、03│惠康百貨股份有限公司│一千一百五十六│
├──┼───────┼─────┼──────────┼───────┤
│五　│台新銀行信用卡│92、03、03│中國石油光復北路站　│六百三十　　　│
├──┼───────┼─────┼──────────┼───────┤
│六　│台新銀行信用卡│92、03、04│金石堂圖書公司　　　│三百五十八　　│
├──┼───────┼─────┼──────────┼───────┤
│六　│台新銀行信用卡│92、03、04│中國石油光復北路站　│六百　　　　　│
├──┼───────┼─────┼──────────┼───────┤
│七　│台新銀行信用卡│92、03．05│皇都飯店有限公司　　│一千零八十　　│
├──┼───────┼─────┼──────────┼───────┤
│八　│台新銀行信用卡│92、03．06│中國石油光復北路站　│六百三十　　　│
├──┼───────┼─────┼──────────┼───────┤
│九　│台新銀行信用卡│92、03．06│中國石油光復北路站　│七百五十　　　│
├──┼───────┼─────┼──────────┼───────┤
│十　│台新銀行信用卡│92、03．09│台亞石油股份有限公司│六百　　　　　│
├──┼───────┼─────┼──────────┼───────┤
│十一│台新銀行信用卡│92、03．08│中國石油光復北路站　│七百　　　　　│
├──┼───────┼─────┼──────────┼───────┤
│十二│台新銀行信用卡│92、03、08│中國石油光復北路站　│七百三十　　　│
├──┼───────┼─────┼──────────┼───────┤
│十三│台新銀行信用卡│92、03、09│提名油店有限公司　　│六百六十　　　│
├──┼───────┼─────┼──────────┼───────┤
│十四│台新銀行信用卡│92、03、10│台新銀行忠孝分行　　│預借現金二萬　│
├──┼───────┼─────┼──────────┼───────┤
│十五│台新銀行信用卡│92、03、11│台新銀行成東分行　　│預借現金五千　│
├──┼───────┼─────┼──────────┼───────┤
│十六│台新銀行信用卡│92、03、13│中國石油光復北路站　│六百二十　　　│
├──┼───────┼─────┼──────────┼───────┤
│十七│台新銀行信用卡│92、03、14│台新銀行　　　　　　│預借現金一萬　│
├──┼───────┼─────┼──────────┼───────┤
│十八│台新銀行信用卡│92、03、15│九龍加油站有限公司　│六百五十一　　│
├──┼───────┼─────┼──────────┼───────┤
│十九│台新銀行信用卡│92、03、16│九龍加油站有限公司　│六百一十　　　│
├──┼───────┼─────┼──────────┼───────┤
│二十│台新銀行信用卡│92、03、15│家福台北天母分公司　│三千一百九十一│
├──┼───────┼─────┼──────────┼───────┤
│二一│遠東銀行信用卡│92、03、14│彰化銀行樹林分行　　│預借現金二萬　│
├──┼───────┼─────┼──────────┼───────┤
│二二│遠東銀行信用卡│92、03、15│彰化銀行樹林分行　　│預借現金二萬　│
└──┴───────┴─────┴──────────┴───────┘
